臺灣高等法院交通事件裁定　　　　　　　96年度交抗字第55號
抗　告　人
即受處分人　甲○○原名林基學
上列抗告人因違反道路交通管理處罰條例案件，不服臺灣板橋地
方法院，95年12月6日所為裁定（95年度交聲字第1360號），提
起抗告，本院裁定如下：
    主  文
抗告駁回。
    理  由
一、按汽車駕駛人停車時，有左列情形之一者，處新臺幣六百元
    以上一千二百元以下罰鍰：「一、在禁止臨時停車處所停車
    者。」、「汽車臨時停車時，應依左列規定：三、設有禁止
    臨時停車標誌、標線處所不得臨時停車。」、「標線依其型
    態原則上分類如左：一、(五)紅實線：設於路側，用以禁止臨
    時停車。」、「禁制標線區分如左：一、縱向標線(五)禁止臨
    時停車線。」、「禁止臨時停車線，用以指示禁止臨時停車
    路段…。」，道路交通管理處罰條例第56條第1項第1款、道
    路交通安全規則第111條第1項第3款、道路交通標誌標線號
    誌設置規則第149條第1項第1款第5目、第164條第1項第5款
    、第169條第1項規定甚明。次按「汽車駕駛人之行為有左列
    情形之一，當場不能或不宜攔截製單舉發者，得對汽車所有
    人逕行舉發處罰：…三、違規停車而駕駛人不在場。」，道
    路交通管理處罰條例第7條之2第1項第3款亦有明文足據。
二、原裁定以本件受處分人甲○○ (原名林基學)所有車牌號碼
    為ＦＦＶ─703號重型機車，於民國95年6月20日10時40分許
    ，停放於臺北市○○○路○段8號周邊劃有紅線路段，經拍攝
    相片逕行舉發，且舉發之時異議人亦不在場等情，有臺北市
    停車管理處95年11月9日北市停四字第○九五三六四六四二
    ○○號函附彩色採證相片乙紙在卷可稽。是以受處分人確有
    於劃設紅線即禁止臨時停車線處所停車之事實，且查受處分
    人無法定容許事由，或有救助危難、避免危險及其他客觀上
    一般之人均認按當時情形如依不於該處停車將遭重大不利益
    等緊急情形，並無得排除適用上開禁制規定之餘地。原處分
    機關依法裁處受處分人罰鍰六百元，核無違誤，本件受處分
    人之異議為無理由，因而駁回受處人之異議。
三、本院經核閱相關卷證，認原裁定並無不當。受處分人抗告意
    旨略以：處分機關未詳閱相關法規，重罰老百姓，有嚴重違
    法作為。且紅線停車之汽機車到處都有，伊居住之江翠派出
    所、捷運站前亦是，卻不見開單取締，伊無力繳交罰鍰，乃
    因駕照前已因汽車超速扣照，盼撤銷原處分云云，經查，受
    處分人並不否認於上揭時地停放機車，且依卷附彩色告發照
    片(見原審卷第13頁)，紅線標示清淅可見，並無不能辨視之
    情形，則受處分人於紅線違規停車之事實，堪以認定，原審
    因而維持處分機關之裁罰，於法並無不合。又受處分人所稱
    紅線違規情形到處都是，伊居住地派出所、捷運站前亦同情
    形，苟有此現象存在，屬執行問題，非法之所允，自不容執
    為脫卸、解免違規責任之藉口。至於是否有資力繳納罰鍰，
    此亦為執行問題，核與本件應否裁罰審酌無涉。綜上，本件
    受處分人仍執前詞抗告，應認無理由，予以駁回。
據上論斷，應依道路交通案件處理辦法第26條，刑事訴訟法第41
2條，裁定如主文。
中　　華　　民　　國　　96　　年　　3　　月     21  　日
                  臺灣高等法院交通法庭
　　　　　　　　　              審判長法　官  楊貴雄
　　　　　　　　　　　　　　　  　　　法　官  江國華
　　　　　　　　　　　　　　　　　　  法　官  許錦印
以上正本證明與原本無異。
不得再抗告。
                                      書記官  林淑貞
中　　華　　民　　國　　96　　年　　3　　月　　22     日
